臺灣基隆地方法院基隆簡易庭小額民事判決
110年度基小字第494號
原      告  賴柏凱  

訴訟代理人  朱淑惠  
被      告  吳佳錡  

上列當事人間損害賠償事件，本院於民國110 年3 月10日辯論終
結，判決如下：
    主      文
被告應給付原告新臺幣肆仟玖佰陸拾捌元，及自民國一百一十年
二月二十三日起至清償日止，按週年利率百分之五計算之利息。
訴訟費用新臺幣壹仟元由被告負擔。
本判決得假執行。但被告如以新臺幣肆仟玖佰陸拾捌元為原告預
供擔保，得免為假執行。
    事實及理由
一、按訴狀送達後，原告不得將原訴變更或追加他訴，但請求之
    基礎事實同一者、擴張或減縮應受判決事項之聲明者，不在
    此限。民事訴訟法第255 條第1 項第2 款、第3 款定有明文
    。查原告本係請求被告給付新臺幣（下同）28,315元，及自
    起訴狀繕本送達之翌日起至清償日止，按週年利率5%計算之
    利息（見民事起訴狀），嗣則於本院民國110 年3 月10日言
    詞辯論期日，援其先前主張侵權行為之相同事實，更正其應
    受判決事項之聲明，求為判命被告給付4,968 元，及自起訴
    狀繕本送達之翌日起至清償日止，按週年利率5%計算之利息
    （見本院110 年3 月10日言詞辯論筆錄）。核其所為上開更
    異，尚屬應受判決事項聲明之減縮，且其請求之基礎事實同
    一，合於上開規定，應予准許。
二、原告主張：
    被告於109 年11月24日上午6 時50分左右，駕駛BEM-8582號
    車輛，在基隆市○○區○○路000 號前，不慎撞及原告所有之AL
    C-6883號自用小客車（下稱系爭車輛），損壞系爭車輛之後
    保險桿；因系爭車輛送交三和汽車股份有限公司服務廠估修
    ，撞擊部位即後保險桿之修復費用為4,968 元，是原告乃本
    於侵權行為之法律關係，請求被告賠償上揭損害，並聲明：
    被告應給付原告4,968 元，及自起訴狀繕本送達之翌日起至
    清償日止，按週年利率5%計算之利息。
三、被告答辯：
　　原告串通車廠提供不實之報價，意圖藉此哄抬求償金額，因
    被告曾於事發後，偕原告至被告屬意之車廠估價，故被告並
    非無意賠償，實乃原告開價過高，系爭車輛修復至多僅須花
    費2,000 元。
四、本院判斷：
  ㈠查被告於109 年11月24日上午6 時50分左右，駕駛BEM-8582
    號車輛欲至基隆市○○區○○路000 號前之路邊停車之期間，疏
    未注意車前狀況，以致由後追撞原告所有並已停放於該處路
    邊之系爭車輛，導致系爭車輛受有車體損害等前提事實，業
    經原告提出基隆市警察局道路交通事故當事人登記聯單、系
    爭車輛行車執照、基隆市警察局道路交通事故初步分析研判
    表等件為證，並據本院職權查詢公路監理電子閘門紀錄暨向
    基隆市警察局函調事故資料確認屬實，有公路監理電子閘門
    查詢紙本、基隆市警察局110 年2 月24日基警交字第110003
    3352號函暨道路交通事故現場草圖、道路交通事故調查報告
    表㈠㈡、道路交通事故談話記錄表、道路交通事故初步分析研
    判表以及員警蒐證照片在卷足考，復據本院當庭提示事故資
    料予兩造確認無訛。是依上開證據調查結果，堪信「被告駕
    駛車輛疏未注意車前狀況」，即為上揭交通事故之肇事原因
    。
  ㈡按「汽車行駛時，駕駛人應注意車前狀況及兩車並行之間隔
    ，並隨時採取必要之安全措施，不得在道路上蛇行，或以其
    他危險方式駕車。」道路交通安全規則第94條第3 項訂有明
    文；又上開規定旨在保障公眾行車安全，核屬保護他人之法
    律，倘有違反，即應推定為有過失（民法第184 條第2 項規
    定參照）。本件被告駕駛車輛疏未注意車前狀況，以致由後
    追撞業已停放於路邊之系爭車輛，則被告自已明確違反上揭
    規則，其有過失甚明。第按因故意或過失，不法侵害他人之
    權利者，負損害賠償責任；汽車、機車或其他非依軌道行駛
    之動力車輛，在使用中加損害於他人者，駕駛人應賠償因此
    所生之損害，民法第184 條第1 項前段、第191 條之2 前段
    亦有明定。本件被告既違反交通法規以致追撞系爭車輛，則
    被告之過失行為與系爭車輛之車體損害間，自有相當因果關
    係存在，準此，被告自應依法對原告即系爭車輛之所有權人
    負損害賠償責任。
  ㈢按不法毀損他人之物者，被害人得請求賠償其物因毀損所減
    少之價額；又負損害賠償責任者，除法律另有規定或契約另
    有訂定外，應回復他方損害發生前之原狀。因回復原狀而應
    給付金錢者，自損害發生時起，加給利息。第一項情形，債
    權人得請求支付回復原狀所必要之費用，以代回復原狀。民
    法第196 條、第213 條定有明文；而被害人依民法第196 條
    請求賠償，並不排除民法第213 條至第215 條之適用。且損
    害賠償，除法律另有規定或契約另有訂定外，應以填補債權
    人所受損害及所失利益為限，此觀民法第216 條第1 項規定
    自明。而稱「所受損害」者，即現存財產因損害事實之發生
    而被減少，屬於積極的損害；至稱「所失利益」者，即新財
    產之取得，因損害事實之發生而受妨害，屬於消極的損害（
    最高法院48年台上字第1934號判例意旨參照）。查原告主張
    系爭車輛估修結果，其撞擊部位即後保險桿之修復費用為4,
    968 元乙情，業據提出與其主張相符之三和汽車股份有限公
    司服務廠自費維修估價單（下稱原廠估價單）為證，經核無
    訛；至被告雖稱原告串通車廠提供不實之報價、被告屬意之
    車廠估價遠較原告主張之金額為低云云，然承前所述，被告
    疏未注意車前狀況以致由後追撞系爭車輛，而參照事故資料
    所附蒐證照片，亦可知原廠估價單所載系爭車輛「後保險桿
    」之塗裝工項，尚與系爭車輛遭追撞而需回復原狀之部位相
    符，尤以原告本「無」屈就於被告指定車廠之法律義務，被
    告亦未舉證「原告勾串車廠提供不實報價」云云之抗辯，是
    被告祇因「其屬意車輛估修金額較低」或「修復費用僅須2,
    000 元之主觀認定」，即無端挑剔原告有所依據之費用主張
    ，本院自係難以憑採。又「材料（零件）折舊」雖向為民事
    實務之所採，然本院核閱原告請求之工項，僅止「塗裝」而
    未涉及零件、材料之更新，是以本件原即不生「零件或材料
    應予折舊」之問題。從而，原告主張系爭車輛修復之必要費
    用合計4,986 元等語，應屬有據而堪採信。
五、綜上，原告基於侵權行為之法律關係，請求被告給付4,986
    元，及自起訴狀繕本送達翌日即110 年2 月23日起至清償日
    止，按週年利率5%計算之利息，為有理由，應予准許。
六、本件第一審裁判費為1,000 元，此外核無其他訴訟費用之支
    出，是本件訴訟費用額確定為1,000 元，爰依職權確定前開
    訴訟費用由敗訴之被告負擔。
七、本判決係適用小額訴訟程序所為被告敗訴之判決，依民事訴
    訟法第436 條之20之規定，應依職權宣告假執行，爰依職權
    宣告之，併酌情宣告被告預供相當之擔保金額後，得免為假
    執行。
八、據上論結，本件原告之訴為有理由，依民事訴訟法第436 條
    之19第1 項、第436 條之20、第436 條之23、第436 條第2 
    項、第87條第1 項、第78條、第392 條第2 項，判決如主文
    。
中　　華　　民　　國　　110 　年　　3 　　月　　10　　日
                  基隆簡易庭法  官   王慧惠
以上正本係照原本作成。　　　　　　　　　  
對於本件判決如有不服，應於收受送達後20日內向本院提出上訴
書狀，上訴於本院合議庭，並按他造當事人之人數附具繕本。
當事人之上訴，非以判決違背法令為理由不得為之，上訴狀應記
載上訴理由，表明下列各款事項：
㈠原判決所違背之法令及其具體內容。
㈡依訴訟資料可認為原判決有違背法令之具體事實。
如委任律師提起上訴者，應一併繳納上訴審裁判費。
中　　華　　民　　國　　110 　年　　3 　　月　　10　　日
                            書記官   姚安儒